---
title: "EDA Zusammenfassung LE1"
output: html_notebook
---

# R Basics

Weiterführende Links:
• R Tutorial www.r-tutor.com/r-introduction
• R Programming for Data Science https://bookdown.org/rdpeng/rprogdatascience/ 
• Best Practices for Writing R Code https://swcarpentry.github.io/r-novice-inflammation/06-best-practices-R/ 
• Hadley Wickham’s tidyverse Style Guide https://style.tidyverse.org/index.html 
• Exploratory Data Analysis with R https://bookdown.org/rdpeng/exdata/ 

## Klassen und Typen
- Character
- Numeric
- Integer
- Logical
- Complex

```{r}
atomic_object <- c("a", "b", "c") # character
atomic_object

atomic_object <- c(0.5, 0.6) # numeric
atomic_object

atomic_object <- 9:21 # integer
atomic_object

atomic_object <- c(TRUE,FALSE) # logical
atomic_object
```

Überführen von Objekt-Klassen mittels as.*() Funktion

```{r}
atomic_object <- 0:6
class(atomic_object)

as.numeric(atomic_object)

as.logical(atomic_object)

as.character(atomic_object)
```

Atomare Objekt-Klassen können gemischt werden

```{r}
mixed_object <- c(1.4, "a")
mixed_object

mixed_object <- c(TRUE, 2)
mixed_object
```

Es gibt 5 grundlegende Objekt-Typen
- Vektor: Atomare Objekte derselben Klasse
- Matrix: Vektoren gleicher Länge und Klasse in zweidimensionaler Form
- Dataframe: unterschiedliche Klassen und gleiche Länge (Tabelle)
- Liste: unterschiedliche Klassen und nicht gleiche Länge (nicht tabellarisch)
- Faktor: kategoriale Daten in geordneter oder ungeordneter Form

```{r}
x <- 1:6

# Vector
v <- as.vector(x)
v
# Matrix
m <- matrix(v, nrow=2, ncol=3)
m

# Liste
l <- list(x, TRUE, c(2.7, 3.1415), c("EDA", "DAW", "GDB", "RSY") )
l

# Faktor
x1 <- c("M", "M", "F") 
f1 <- factor(x1,
  levels = c("F", "M"), 
  labels = c("Female","Male"))
f1

kleidergrösse <- c("S", "M", "L", "XS", "XL")
kleidergrösse_ord <-
  factor(kleidergrösse,
         ordered = TRUE,
         levels = c("XS","S","M","L","XL"),
         labels = c("Sehr klein","Klein","Mittel","Gross","Sehr gross"))
kleidergrösse_ord  
```

## Fehlende Informationen
Manchmal fehlen Daten, wobei drei unterschiedliche Situationen unterschieden werden:
- MCAR (missing completely at random) fehlende Werte treten pro Klasse völlig zufällig auf,
- MAR (missing at random) fehlende Werte treten innerhalb beobachteter Gruppen zufällig und mit gleicher Wahrscheinlichkeit auf,
- MNAR (missing not at random) fehlende Werte treten nicht zufällig auf, den Grund kennt man aber nicht.
Beispiel:
- Elektrische Waage mit Wackelkontakt -> MCAR
- Elektrische Waage misst nicht auf weicher Unterlage -> MAR
- Elektrische Waage misst nicht, möglicherweise wegen Fatigue -> MNAR

Weiter Infos: https://uc-r.github.io/missing_values

Definition
Missing Values = NA
nichtdefinierte mathematische Operationen = NaN (Not a number)

NA haben eine Klasse, z.B. Integer NA, Charachter NA usw.

Objekte können getestet werden mit is.na() und is.nan()

NaN == NA
NA != NaN

```{r}
v1 <- c(1, 2, NA, 10, 3)
is.na(v1)
is.nan(v1)

v2 <- c(1,2,NaN,NA,4)
is.na(v2)
is.nan(v2)
```

## Scripting mit R

```{r}
# Definition von Paramenter
path <- "../bla/blu/bli"
input_file <- "doesntexist.csv"
output_file <- "alsononexistend.csv"

# Daten einlesen
data_input <- read.csv(paste0(path, input_file))

#Zufallsstickprobe ziehen
sample_number <- sample(nrow(data_input), 5)

# Resultat berechnen
extract_results <- input_data[sample_number,"TotalChanges"]

# Resultat speichern
write.table(extract_results, output_file)
```

Wichtige Punkte beim Scripting:
- Kommentare für bessere Leserlichkeit und Nachvollziehbarkeit
- Variablen und Funktionen mit Kleinbuchstaben; Wörter mit underscores trennen
- Zuweisungen mit "<-"
- Relative Pfade verwenden
- Code in kleine übersichtliche Stücke zerlegen
- Keine Abstände bei Code in Klammern
- Abstände um binäre Operatoren (=, +, -, <-, usw.) sowei nach dem Komma
- Einrücken mit 2 Leerschlägen
- Öffnende geschweifte Klammer zuhinters auf bestehender Zeile; Klammern schliessen auf neuer Zeile
- Repetitive Operationen als Funktion speicher in separatem File

## Funktionen in R
- Jede Funktion hat ihr eigenes Environment, Variablen sind nur dort bekannt
- Jede R Session ist ein Environment
- Ist eine Variable in einer Funktion nicht bekannt, sucht R rekursiv zuerst in der R Session und dann in der Search List

```{r}
# Beispiel R Funktion
fahrenheit_to_celsius <- function(temp_F) { 
  temp_C <- (temp_F - 32) * 5 / 9
  return(temp_C)
}
fahrenheit_to_celsius(100)
```

- R verfügt über if/else, for, while, repeat, next und break
- Schleifen sind wesentlich langsamer als in C++
- Bei weniger als 100'000 Iterationen aber grundsätzlich kein Problem
- Es ist besser ein Objekt zu erzeugen und dies iterativ zu befüllen

Weitere Infos hier: https://swcarpentry.github.io/r-novice-inflammation/15-supp-loops-in-depth/
und hier: https://privefl.github.io/blog/why-loops-are-slow-in-r/



