---
title: "EDA Zusammenfassung LE2: Data Preparation"
output: html_notebook
---

# Data Wrangling

EDA fokussiert speziell auf die Transformation von Data Frames
Geeignet hierfür ist dplyr da:
- Schnell
- Direkte Verbindung und Analyse innerhalb externen Datenbanken
- Übersichtlich durch Verkettung von Funktionen
- Syntaktische Einfachheit

Alternativen sind z.B. data.table, Base R
Weiter Ressourcen zu dplyr:
https://r4ds.had.co.nz/transform.html
Dplyr Cheatsheet: https://rstudio.com/wp-content/uploads/2015/02/data-wrangling-cheatsheet.pdf


```{r}
# Paket laden
library(dplyr)
```

- Ähnlichkeit mit SQL
- Verküpfung mit %>%

die wichtigsten Funktionalitäten
- filter() und select(): Zeilen und spalten selektieren
- mutate(): neue Variablen erzeugen
- summarise(): Statistiken erzeugen
- group_by(): Daten zusammenfassen
- bind_rows() und bind_cols(): Datensätze kombinieren
- *_join(): relationale Datensätze kombinieren
- pivot_long() und pivot_wide(): Daten-Layout verändern

## filter()
Daten mit einer Bedingung auswählen

Syntax: filter(meine_daten, meine_bedingung)
Beispiel: filter(iris, Sepal.Length > 7)
Alternative iris[iris$Sepal.Lenght >7, ]

Verwandte Funktionen
- distinct()
- slice_head(), slice_tail(), slice_min(), slice_max()
- slice_sample(), sample_n(), sample_frac()
- arrange()

## select()
Variablen via Namens auswählen

Syntax: (meine_daten, meine_variablen)
Beispiel: select(iris, Sepal.Length, Species)
Alternative: iris[, c("Sepal.Length", "Species")]

Verwandte Funktionen
- select(..., contains())
- select(..., starts_with()), select(..., ends_with())
- select(..., column_A:column_B)
- select(..., -column_A)
- relocate()

## mutate()
Neue Variabel aus bestehenden berechen

- Syntax: mutate(meine_Daten, neue_Variable = ...)
- Beispiel: mutate(iris, Sepal_l2w = Sepal.Length/Sepal.Width)
- Alternative: iris$Sepal_l2w <- iris$Sepal.Length/iris$Sepal.Width

# summarise()
Neue statistische Kennzahlen aus bestehenden Variaben berehcnen

- Syntax: summarise(meine_daten, neue_statistk = function(...))
- Beispiel: summarise(iris, mean_SL = mean(Sepal.Lenght), medial_SL = median(Sepal.Lenght))
- Alternative: mean_SL <- mean(iris$Sepal.Lenght) und median_SL <- median(iris$Sepal.Lenght)

# group_by()
Gruppierte Kopie der Daten

- Syntax: group_by(meine_Daten, kategoriale_Variable)
- Beispiel: group_by(iris, Species)
- Alternative: by(iris, INDICES = ...)

Der grösste Nutzen liegt in der Verkettung von Gruppierungen mit Erzeugung neuer Variablen (mutate) oder statistischer Kennzahlen (summarise) via Pipes (%>%)

Beispiel 1: iris %>% group_by(Species) %>% summarise(n_obs = n(), mean_l = mean(Sepal.Length)) %>% ungroup()

Beispiel 2: iris %>% group_by(Species) %>% mutate(Petal.Width.centered = Petal.Width - mean(Petal.Width)) %>% ungroup()

Es wird empfohlen zum Schluss ungroup() einzusetzen, damit keine unerwünschten Effekte in Folgeanalysen auftauchen.

```{r}
# Lade Beispieldaten
avengers <- read.csv('data/avengers.csv')
superheros <- read.csv('data/superheros.csv')
publisher <- read.csv('data/publisher.csv')

avengers
superheros
publisher
```


# bind_rows() / bind_cols()
Kombinieren von Dataframes

Syntax: bind_rows(meine_Daten, meine_Daten2)
Beispiel: bind_rows(avengers, superheros)

Syntax: bind_cols(meine_Daten, meine_Daten2)
Beispiel: bind_cols(avengers, superheros)

bind_rows() kombiniert Zeilen von x und y sequenziell, wobie übereinstimmende Beobachtungen in x und y zu Duplikatoine führt. Spalten werden nach Namen abgeglichen, fehlende Spalten nach NA befüllt.

bind_cols() gleicht Zeilen nach Position ab, d.h. die Datensätze müssen die gleiche Anzahl von Zeilen haben

```{r}
bind_rows(avengers,superheros)
# Magento ist nun zweimal vorhanden

bind_cols(avengers,superheros)
```

# union() / intersect() / setdiff()

Syntax: union(meine_Daten, meine_Daten2)
Beispiel: union(avengers, superheros)

Syntax: intersect(meine_Daten, meine_Daten2)
Beispiel: intersect(avengers, superheros)

union() analog bind_rows(), Duplikate werden aber entfernt
intersect() schnittmenge der Daten, Duplikate werden entfernt

```{r}
union(avengers, superheros)
# Magento ist nur noch einmal vorhanden

intersect(avengers, superheros)
# Nur noch Magento ist vorhanden
```

```{r}
library(imager)

# Mengenoperationen
load.image('data/union_intersect.png') %>% plot

#Joins
load.image('data/joins.png') %>% plot

```

# inner_join() / semi_join()

Syntax: inner_join(meine_Daten, meine_Daten2, key="key")
Syntax: semi_join(meine_Daten, meine_Daten2, key="key")

Kombination von Daten anhand eines Schlüsselattributs (key)

inner_join() gibt alle Zeilen von x und y mit übereinstimmenden Key zurück. Bei mehrere Übereinstimmungen werden alle Kombinationen zurückgegeben.

semi_join() gibt nur Spalten aus x zurück & dupliziert nie Zeilen von x

```{r}
inner_join(avengers,publisher,key='publisher')

semi_join(avengers,publisher,key='publisher')
```


# full_join() / anti_join()

Syntax: full_join(meine_Daten, meine_Daten2, key="key")
Syntax: anti_join(meine_Daten, meine_Daten2, key="key")

full_join() gibt alle Zeilen und Spalten zurück
anti_join() gibt alle Zeilen von x ohne übereinstimmende Werte in y zurück und liefert nur Spalten von x

```{r}
full_join(avengers,publisher,key='publisher')

anti_join(avengers,publisher,key='publisher')
```

# left_join() / right_join()

Syntax: left_join(meine_Daten, meine_Daten2, key="key")
Syntax: right_join(meine_Daten, meine_Daten2, key="key")

left_join() alle Zeilen von x und alle Spalten von x und y
right_join() gerade umgekehrt

# Tidy Data

Das Prinzip ordentlicher Datenhaltung:

1. Jede Variable hat eine eigene Spalte
2. Jede Beobachtung hat eine eigene Zeile
3. Jeder Wert hat eine eigene Zelle

```{r}
load.image('data/tidydata.png') %>% plot
```

# pivot_wider() / pivot_longer()

Syntax: pivot_wider(meine_Daten, names_from = Beziechnung_Messung, values_from = Wert_Messung)
Syntax: pivot_longer(meine_Daten, cols = meine_Pivotspalten, names_to = Bezeichung_Messung, values_to = Wert_Messung)

pivot_wider() wird verwendet um Ordnung in Daten zu bringen, in denen eine Beobachtung über mehrere Zeilen verteilt ist.

pivot_longer() wird verwendet um Ordnung in Daten zu bringen, in denen eine Beobachtung über mehrere Spalten verteilt ist
